【裁判字號】    87,上易,3229
【裁判日期】    900524
【裁判案由】    詐欺
【裁判全文】
臺灣高等法院臺中分院刑事判決                 八十七年度上易字第三二二九號
    上  訴  人
    即  被  告  甲○○
                乙○○
    共      同
    選任辯護人  王文聖
    上  訴  人
    即  被  告  辰○○
    選任辯護人  游琦俊
    自  訴  人  未○○
                庚○○
                辛○○
    共      同
    自訴代理人  王忠沂律師
    自  訴  人  寅○○
右上訴人等因自訴人等自訴被告等詐欺案件，不服臺灣臺中地方法院八十六年度自字
第八七六號中華民國八十七年七月二十四日第一審判決，並經臺灣臺中地方法院檢察
署檢察官聲請併辦（八十六年度偵字第一九○八二號、八十六年度偵字第一九三七六
號、八十六年度偵字第二四三０八號、八十六年度偵字第一八八一二號、八十六年度
偵字第二四三０六號、八十七年度偵字第七五二二號、八十七年度偵字第二五八五號
、八十七年度偵字第五八一一號「原八十七年度偵字第二八二八號」、八十九年度偵
字第三二四四號）、臺灣臺北地方法院檢察署檢察官聲請併辦（臺灣臺北地方法院檢
察署八十九年度偵字第一二九一號），本院判決如左：
      主  文
原判決關於甲○○、乙○○、辰○○部分撤銷。
甲○○連續意圖為自己不法之所有，以詐術使人將本人之物交付，處有期徒刑壹年。
乙○○、辰○○均無罪。
      事  實
一、甲○○明知其本身經濟情況原已不佳，又因簽賭六合彩（甲○○所犯賭博罪，經
    臺灣臺中地方法院檢察署八十五年度偵字第八五四四號案起訴、臺灣臺中地方法
    院於八十六年六月十日以八十六年度易字第二六○○號案判處有期徒刑六月，如
    易科罰金以佰元折算壹日，於八十六年七月二十八日執行完畢，非累犯），積
    欠大量債務，已無清償支付能力，為以債養債，竟基於意圖為自己不法所有之概
    括犯意，自民國（下同）八十五年底起至八十六年七月止，由甲○○分持如附表
    所示不知情之乙○○、辰○○、丁○○、丙○○、己○○、江源（丁○○、丙○○、己○○、江源等五人業經原審判決無罪確定）、戊○○、午○○（戊○○、
    午○○二人業經原審判決無罪，自訴人未○○、庚○○、孫榕美不服上訴本院，
    經自訴人未○○、庚○○、孫榕美撤回上訴後確定）之支票，以經營水槽工程需
    款週轉為藉口，在臺中市○區○○街廿六號未○○住處、臺中市西屯區○○○○
    街九三之一號三樓庚○○住處、臺中市○○路○段三七號十二樓之一寅○○住處
    、臺中市○○區○○路四五五號七樓辛○○住處、臺中市○區○○里○鄰○○路
    ○段一之二號七樓之三號巳○○之住處、臺中市北屯區景南里景南巷十二號癸○○住處等地，向未○○、庚○○、寅○○、孫榕美、巳○○、癸○○等人詐借現
    款如附表一、二、三、四、五、六所示之款項，詎支票屆期經提示均不獲兌現，
    未○○、庚○○、寅○○、辛○○、巳○○、癸○○等始知受騙。且甲○○復基
    於同上意圖為自己不法之所有之概括犯意，明知其無支付能力，竟以江東森之名
    義擔任會首，召募寅○○、賴坤錫、壬○○、林子軒、楊國靖、涂翠姬、廖志斌
    、陳明春、林慶河、戊○○、經祥麟、癸○○等會員，約定會期自八十六年五月
    一日至八十七年四月一日止，採內標制每會新台幣十萬元，丑○○於八十六年五
    月一日參加以甲○○為會首之互助會，連同會首計十三會，並約定於每月一日進
    行標會，甲○○以會首無庸標會即取得第一次標會之合會金計一百二十萬元後，
    於八十六年八月五日隨即宣告倒會，甲○○逕自宣告停標逃匿無蹤，使丑○○受
    騙而損失會款三十萬元。又甲○○復基於同上意圖為自己不法之所有之概括犯意
    ，於八十六年八月三日向丑○○佯稱有朋友欲購買珠寶，欲自丑○○處取得珠寶
    供其選購，若該朋友不要時可退還丑○○，甲○○即於同年八月五日前來取貨並
    持一紙票號ＦＹ0000000號、發票人為己○○、面額二十七萬四千元、發
    票日八十六年八月八日、付款銀行台新國際商業銀行豐原銀行之支票背書後交付
    丑○○，並佯稱其中二十五萬元係做為支付上開珠寶之價款之用，而剩餘之二萬
    四千元則待支票兌現後再返還甲○○即可，使丑○○陷於錯誤而收取甲○○上開
    票據，並交付寶石一批計二十五萬元予甲○○，詎上開支票到期提示，竟不獲兌
    現，丑○○始知受騙。
二、案經自訴人未○○、庚○○、寅○○、辛○○向原審法院自訴及臺灣臺中地方法
    院檢察署檢察官移送併案審理。
      理  由
壹：有罪部分。
一、訊據被告甲○○雖不否認積欠自訴人等如附表一、二、三、四、五、六所示之債
    務，惟矢口否認有詐欺取財犯行，辯稱：伊係遭拖垮，伊並無詐欺之意，且伊早
    於八十五年八月間即已向自訴人等借款，並已償還部份借款，是嗣因無力支付高
    額利息，始無法繼續清償其餘借款；而自訴人等均知伊經濟困難仍借款，伊未施
    用詐術云云。惟查：、被告確有簽發如附表一、二、三、四、五、六所列之票
    據，向未○○、庚○○、寅○○、孫榕美、巳○○、癸○○等人借款之事實，業
    據被告自承不諱，核與未○○、庚○○、寅○○、辛○○、巳○○、癸○○等人
    指述情節相符，復有上開票據影本附卷可稽。、又被告甲○○業於原審八十六
    年十二月一日調查時供稱：「（問：為何負債這麼多？）答：八十四年三月之前
    因簽六合彩負債千萬元，簽了一、二年。」（詳見原審卷第一宗第一四一頁），
    且自承其從事板金加工、水槽工程，每月薪資僅新臺幣四萬元（詳見原審卷第一
    宗一四一頁），而被告向他人借款均未提及賭博情事，此據自訴人寅○○於原審
    八十六年九月二十二日調查時指稱：「（問：他『指甲○○』借錢何用？）答：
    作水槽工程生意」（詳見原審卷第一宗九十三頁背面）、自訴人魏清油於原審八
    十六年九月二十二日調查時指稱：「（問：為何不要求他擔保『指甲○○』？）
    答：他有工廠很大，我有去看，後來才知是人頭」（詳見原審卷第一宗第九十三
    頁）、己○○於原審八十六年十二月一日調查時指稱：「（問：為何借票給甲○○？）答：甲○○說要付公司貨款」（詳見原審卷第一宗第一四二頁）等語甚明
    。、另被告甲○○詐欺丑○○部分，亦據丑○○於偵查中指訴綦詳（詳見臺灣
    臺中地方法院檢察署八十八年他字第三一二一號卷第九頁至第十頁、原審卷第二
    宗第五十七頁、第五十八頁），而甲○○亦於本院九十年二月十六日調查時坦承
    確有積欠丑○○上開款項（詳見本院審理卷第二二一頁至第二二三頁），復有會
    員名薄影本一份及票號ＦＹ0000000號、發票人己○○、面額二十七萬四
    千元、發票日八十六年八月八日、付款銀行台新國際商業銀行豐原銀行之支票影
    本一紙在卷可稽。綜上、、所述，被告甲○○顯欠缺償還本件鉅額借款之
    能力，其竟仍分持他人支票調借現款，確有施用詐術之行為至明，所辯顯係卸責
    之詞，不足採信。被告甲○○右揭詐欺取財犯行，洵堪認定，應予論罪科刑。
二、核被告甲○○所為，係犯刑法第三百三十九條第一項詐欺取財罪。另核被告甲○○先後多次詐欺取財犯行，時間緊接，所犯罪名相同，顯係基於概括之犯意為之
    ，為連續犯，爰依刑法第五十六條之規定以一罪論，並加重其刑。併案之被告甲○○詐騙癸○○部分（臺灣臺中地方法院檢察署八十六年度偵字第一九三七六號
    案）、巳○○部份（臺灣臺中地方法院檢察署八十七年度偵字第二五八五號）、
    丑○○部分（臺灣臺中地方法院檢察署八十九年度偵字第三二四四號、原偵查號
    臺灣臺中地方法院檢察署八十八年度他字第三一二一號、臺灣臺北地方法院檢察
    署八十九年度他字第三一四號、臺灣臺北地方法院檢察署八十九年度偵字第二六
    四八號），與自訴有罪部份有連續犯裁判上一罪關係，本院自得併予審理。原審
    認被告甲○○犯詐欺取財罪，罪證明確，予以論罪科刑固非無見，惟原審判決就
    被告甲○○簽發予未○○之本票七百萬元部分，認係擔保債務所用，並認定非被
    告甲○○詐欺取財所得，竟未於事實欄予以扣除，仍謂被告甲○○詐得未○○所
    有之二千一百零三萬四千元，其事實與理由顯有矛盾，尚有未洽，另關於同案被
    告乙○○、辰○○未與甲○○共同涉犯本件詐欺取財犯行，未予細究而誤認乙○○、辰○○二人有與被告甲○○共犯本件詐欺取財犯行，亦有未洽。被告甲○○
    上訴否認涉有右揭詐欺取財犯行，指摘原審判決不當，雖無理由，惟原審判決既
    有上開可議之處，自應由本院就被告甲○○部分，予以撤銷改判，爰審酌被告甲○○素行、犯罪之動機、目的、手段，詐欺所得金額、及其事後與未○○、庚○○、孫榕美、癸○○、丑○○達成和解，有和解書影本三份在卷可稽（詳見本院
    審理卷第二宗第五十九頁至第六十四頁），業已努力降低損害，並其犯罪後態度
    尚稱良好等一切情狀，量處有期徒刑一年，以資懲儆。
三、另自訴人未○○所持有被告甲○○所簽發之七百萬元本票（即、面額四百萬元
    、發票日八十六年一月五日、到期日八十六年二月五日、發票人甲○○、票號Ｔ
    Ｈ0000000號。、面額一百五十萬元、發票日八十五年十二月二十三日
    、到期日八十六年一月十日、發票人甲○○、票號１０５０４１號。、面額一
    百五十萬元、發票日八十五年十二月三十日、到期日八十六年一月三十日、發票
    人甲○○、票號１０５０４２號。（詳見原審卷第一宗第四頁背面）部份，確係
    保證票，此業經被告甲○○於原審八十六年十二月一日調查時供稱：「三張本票
    七百萬元是押的」（詳見原審卷第一四二頁）及自訴人未○○陳稱：「三張本票
    是他（指甲○○）保證的」等語在卷（見原審卷第一四二頁），是本部份七百萬
    元尚無從認定係被告甲○○詐欺所得。惟自訴人認被告甲○○上開部份與前揭有
    罪部份有連續犯之裁判上一罪關係，爰不另為無罪之諭知。
四、被告甲○○併案部分 ：
１、併案之臺灣臺中地方法院檢察署八十六年度偵字第二四三０八號案（原偵查案號
    ：臺灣臺南地方法院檢察署八十六年度偵字第一三五七０號），其併案意旨略以
    ：被告甲○○意圖為自己不法之所有，於八十六年七月十日，在臺中市○○路○
    段七十九號，拾獲午○○所遺失之彰化銀行潭子分行、帳號000000000
    、票號ＭＡ0000000號、面額二十四萬二千元之支票一紙，竟據為己有，
    並持向不知情之未○○調現，因認被告甲○○涉有刑法第三百三十七條之侵占遺
    失物罪嫌。訊據被告甲○○堅決否認涉有何右揭侵占遺失物犯行，辯稱：上開午
    ○○之票據伊透過午○○之同事子○○向午○○借的，由午○○本人交付給伊的
    等語。經查：午○○對於其簽發本件系爭票據，初於警訊時證稱：「該支票是何
    人填寫的我已忘了，反正是員工寫的」（詳見臺南縣警察局永康分局永警刑字第
    七四○四號卷八十六年八月三十一日午○○警訊筆錄）、嗣於偵查中改稱：「（
    問：卷附支票二十四萬二千元支票是你開立的？）答：是‧‧‧是車款，不清楚
    給何人」等語（詳見臺灣臺中地方法院檢察署八十六年度偵字第二四三０八號卷
    第七頁），嗣於原審八十六年十二月一日調查時另指稱：「那張票是我自己開的
    ，目的是要付給匯豐公司之車款」（詳見原審審理卷第一宗第一四○頁）、另於
    本院八十八年十二月三十日調查時又改稱：「該支票係支付車款，惟係支付何車
    行何車款，已不清楚」等語（詳見本院審理卷第一宗第一一一頁背面），惟自訴
    人未○○於八十六年八月三十一日警訊時即指稱：八十六年七月十八日晚上二十
    三時許午○○於潭子ＫＴＶ唱歌拿給甲○○的，午○○見甲○○於八十六年七月
    二十八日避不見人，所以才於八十六年七月三十一日故意申報遺失等語（詳見臺
    南縣警察局永康分局永警刑字第七四○四號卷八十六年八月三十一日未○○警訊
    筆錄），且於原審八十六年十二月一日調查時指稱：「（上開午○○之票據）是
    午○○交甲○○，再轉到我手中」等語（詳見原審審理卷第一宗第一四○頁背面
    ），核與甲○○上開所辯稱相符，參諸本件卷附午○○之票據遺失票據申請書影
    本所載，午○○申報系爭票據之遺失日期為八十六年七月十日左右，則依遺失票
    據之人當於遺失之日短期內恐遭冒領，而立即申報遺失，應無事隔二十餘日始申
    報遺失之理，午○○雖以要先找找看為由置辯，然參諸未○○之指述，本件甲○○取得上開票據，即尚無從認定係出於甲○○之侵占遺失物而得，本件除午○○
    是否涉有未指定犯人誣告犯行，應另由檢察官偵辦外，被告甲○○所涉本部分侵
    占遺失物犯行，並無從證明。然被告甲○○所涉本部分侵占遺失物犯行果若成立
    ，則與前開被告經論罪科刑之詐欺取財罪間，有牽連犯之裁判上一罪關係，爰不
    另為無罪之諭知。
２、有關併案之被告甲○○簽發戊○○及使用李正祥、丁○○、丙○○等人支票部分
    ：、併案之臺灣臺中地方法院檢察署八十六年度偵字第二四三０六號案（原案
    號：臺灣臺南地方法院檢察署八十六年度偵字第一三八０四號），其併案意旨略
    以：被告乙○○係被害人戊○○之女，意圖為自己不法之所有，於八十六年六月
    竊取戊○○所有之第一銀行員林分行票號ＭＢ0000000號空白支一張，並
    偽造簽具面額十六萬八千元之支票，交由其夫即被告甲○○向未○○詐調現金等
    語。因認被告乙○○、甲○○此部分，均共同涉有刑法第三百二十條第一項之竊
    盜、第三百三十九條第一項之詐欺取財、第二百零一條之偽造有價證券罪嫌。
    、併案之臺灣臺中地方法院檢察署八十六年度偵字第一九０八二號甲○○、乙○○偽造有價證券罪等案，其併案意旨略以：被告乙○○係功欣機械工業有限公司
    之員工，於八十六年五、六月間與其夫甲○○共同基於圖為自己不法所有之犯意
    聯絡，未經告訴人公司授權盜用告訴人公司印章，連續偽造告訴人公司為發票人
    之支票，對外舉債，嗣有持票人何特爾向告訴人公司請求給付票款，始知上情，
    經向銀行查詢，被告等共偽造第一銀行員林分行票號ＭＢ0000000、ＭＢ
    0000000、ＭＢ0000000、ＭＢ0000000、ＭＢ00000
    00、ＭＢ0000000、ＭＢ0000000、ＭＢ0000000、ＭＢ
    0000000、ＭＢ0000000、ＭＢ0000000、ＭＢ00000
    00、ＭＢ0000000、ＭＢ0000000、ＭＢ0000000、ＭＢ
    0000000、ＭＢ0000000、ＭＢ0000000、ＭＢ00000
    00、ＭＢ0000000、ＭＢ0000000等二十一紙，且被告二人因無
    法以自己名義向銀行申支票使用，乃向告訴人己○○、丁○○央求請領支票供其
    使用，告訴人己○○、丁○○雖同意請領支票，惟一再言明被告二人使用簽發支
    票時應先得己○○、丁○○之同意，詎被告二人竟於三個月之時間內未經丁○○
    之同意簽發支票一０一紙，未經己○○同意簽發支票一三二紙，並於簽發後隨即
    逃匿。另被告二人曾分別於八十三年、八十四年、八十五年間以其需票週轉為由
    ，向告訴人丙○○借用支票三十九紙，丙○○僅填載發票人，餘空白，惟被告二
    人竟未經丙○○同意，基於偽造有價證券之犯意，予以偽造金額簽發使用。因認
    被告乙○○、甲○○二人均涉有刑法五十六條、第二百零一條之連續偽造有價證
    券罪嫌。、併案之臺灣臺中地方法院檢察署八十七年度偵字第七五二二號甲○○、乙○○竊盜等案，併案意旨略以：被告乙○○係被害人戊○○之女，意圖為
    自己不法之所有，於八十六年六月，在彰化鎮○○○○路一段二四二巷十六號，
    竊取戊○○所有之第一銀行員林分行票號ＭＢ0000000號空白支票一張，
    並偽造簽具面額五十九萬二千元之支票，交由其夫即被告甲○○於八十七年六月
    間向何爾特詐換現金等語。因認被告乙○○、甲○○此部分，均共同涉有刑法第
    三百二十條第一項之竊盜、第三百三十九條第一項之詐欺取財、第二百零一條之
    偽造有價證券罪嫌。、併案之臺灣臺中地方法院檢察署八十六年度偵字第一八
    八一二號甲○○、乙○○竊盜等案，併案意旨略以：被告乙○○係被害人戊○○
    之女，意圖為自己不法之所有，於八十六年六月初，利用回娘家探親，家人疏於
    注意之際，在彰化鎮○○○○路一段二四二巷十六號，竊取戊○○所有之第一銀
    行員林分行票號ＭＢ0000000號等空白支票三十張據為己有，並於同年六
    月中旬將票號ＭＢ0000000號、票號ＭＢ0000000號支票二張交付
    甲○○，自行填寫金額向宋麗卿調現。因認被告乙○○、甲○○此部分，均共同
    涉有刑法第三百二十條第一項之竊盜、第三百三十九條第一項之詐欺取財、第二
    百零一條之偽造有價證券罪嫌。、併案之臺灣臺中地方法院檢察署八十七年度
    偵字第二五八五號（原偵查案號臺灣宜蘭地方法院檢察署八十七年度偵字第一○
    三號）案，其併案意旨略以：被告甲○○明知其配偶乙○○交付伊之戊○○所有
    之支票票號ＭＢ0000000號、面額三十二萬五千元之支票係贓物，竟仍予
    收受，且交付巳○○調現，嗣經巳○○持上開票據提示時始知悉上開票據業已經
    所有人戊○○掛失止付，因認被告甲○○涉有此部分，涉有刑法第三百四十九條
    第一項之贓物、第二百零一條之偽造有價證券罪嫌。訊據被告甲○○堅決否認涉
    有何偽造有價證券及竊盜犯行，辯稱：票係伊向共同被告借的，並無偽造及竊盜
    或收受贓物及詐欺等語，經查：、戊○○確有同意甲○○簽發右揭如併案意旨
    所列之第一銀行員林分行票號ＭＢ0000000、ＭＢ0000000、ＭＢ
    0000000、ＭＢ0000000、ＭＢ0000000、ＭＢ00000
    00、ＭＢ0000000、ＭＢ0000000、ＭＢ0000000、ＭＢ
    0000000、ＭＢ0000000、ＭＢ0000000、ＭＢ00000
    00、ＭＢ0000000、ＭＢ0000000、ＭＢ0000000、ＭＢ
    0000000、ＭＢ0000000、ＭＢ0000000、ＭＢ00000
00、ＭＢ0000000‧‧‧等票據，此據戊○○之女兒吳琬瑜於八十六年
    十二月二十六日到庭證稱：「（問：功欣機械公司之印章及支票都放在妳那裡？
    ）答：都放在我那，我爸有授權我開票。」、「（問；為何你爸爸說未授權呢？
    ）答：有啊。」、「（甲○○有向你借票？）答：他說有跟我爸爸講，我才開票
    」（詳見原審審理卷第一宗第一七六頁），而戊○○亦於原審同日調查時到庭證
    稱：「我全部把票交給她（指吳琬瑜），她可開票」（詳見原審審理卷第一宗第
    一七六頁背面），而戊○○嗣於本院八十八年一月二十八日調查時更直接證稱：
    「我是因我女兒、女婿鬧得離婚，我不得不才借票給甲○○」等語（詳見本院審
    理卷第五十六頁），而自訴人未○○、庚○○亦於本院八十九年九月六日調查時
    指稱：「戊○○知道支票有使用過後還去報遺失」等語（詳見本院審理卷第一宗
    第一五七頁），且巳○○亦於警訊時指稱：「我認為戊○○有故意將票號000
    0000、金額三十二萬千元整之支票故意報遺失，因之前我有一張支票號碼Ｍ
    Ｂ３２９７３７、金額四十五萬六千元整，於八十六年七月二十八日到期，而戊○○來不及前往掛失，因該張支票存款不足，而遭致退票，所以我認為謊報遺失
    可能」等語（詳見臺灣宜蘭地方法院檢察署八十七年度偵字第一○三號卷八十六
    年九月十五日巳○○警訊筆錄）。則上開併案之甲○○所簽發戊○○及功欣機械
    公司所有之票據，既係戊○○同意借票給甲○○，不論是由戊○○親自交付，抑
    或由吳琬瑜交付，均無從認係出於甲○○之偽造或與乙○○共同竊盜，是本部分
    除戊○○是否涉有誣告罪嫌，應由檢察官另行偵辦外，尚無從認定被告甲○○此
    部分涉有竊盜、贓物及偽造有價證券犯行，惟被告甲○○所涉本部分竊盜及偽造
    有價證券、贓物犯行果若成立，與前開被告甲○○經論罪科刑之詐欺取財罪間，
    有牽連犯之裁判上一罪關係，爰不另為無罪之諭知。、另丙○○於借用支票三
    十九紙予乙○○、甲○○時，既係先填載發票人丙○○後再交予乙○○、甲○○
    ，果丙○○未有授權乙○○、甲○○使用上開票據，丙○○斷無先填載發票人之
    理，是尚無從僅憑告訴人丙○○出面具狀所指需先經丙○○同意始得簽發使用一
    語，即認被告甲○○本部分亦涉有偽造有價證券罪嫌。另丁○○係自願交付乙○○、甲○○印章，亦據丁○○於原審八十七年四月二十七日到庭證稱：「我將印
    章及支票交乙○○，是因她經營互助會方便資金流通」等語（詳見原審審理卷第
    二宗五十六頁），而己○○係自願借票予甲○○，此觀己○○於原審八十六年十
    二月一日調查時指稱：「他告訴我公司有貨款要付，由於他是我姐夫，我才同意
    ，‧‧‧我才交印鑑給他」等語（詳見原審審理卷第一宗第一四一頁背面），被
    告乙○○、甲○○既經己○○、丁○○之同意以及由丙○○交付已有丙○○填載
    發票人之票據，並經丁○○交付印章及支票，足證甲○○使用己○○、丁○○、
    丙○○之支票，均業經丙○○、己○○及丁○○之同意，並非出於甲○○之偽造
    至明。自亦無從令被告甲○○負本部分偽造有價證券罪責。惟被告甲○○所涉本
    部分偽造有價證券犯行，與前開被告甲○○經論罪科刑之詐欺取財罪間，有牽連
    犯之裁判上一罪關係，爰不另為無罪之諭知。
３、併案之臺灣臺北地方法院檢察署八十九年度偵字第一二九一號甲○○、乙○○詐
    欺等案（原案號臺灣臺中地方法院檢察署八十八年度他字第一八七一號、臺灣臺
    北地方法院檢察署八十八年度他字第二八八五號），併案意旨略以：被告甲○○
    、乙○○為夫妻，於八十五年八月一日起參加由卯○○擔任會首之互助會，每月
    每會二萬元，吳芬玲、甲○○明知其無清償能力，竟意圖為自己不法之所有，二
    人共計參加四會，連續於八十六年七月一日將四會均標得後，自八月一日起即不
    繳交死會會金，並逃匿無蹤，因認被告甲○○此部分，與乙○○共同涉有刑法第
    三百三十九條第一項之詐欺取財罪嫌。按按刑法第三百三十九條詐欺罪，以意圖
    為自己或第三人之不法所有，施用詐術使人陷於錯誤，而交付財物為構成要件。
    惟查：本件被告甲○○、乙○○二人，係自八十五年八月一日起即參加，於一年
    後之八十六年七月一日始標取會款，意即被告甲○○、乙○○二人業已繳交一年
    期之會款，則被告乙○○、甲○○二人果有意圖為自己不法之所有，斷無繳交一
    年期會款之理，且卯○○於本院八十九年九月六日到庭指稱：希望被告儘速還款
    等語（詳見本院審理卷第一宗第一五九頁），從而本部分被告甲○○所積欠卯○○會款部分，尚屬民事糾葛至明，顯無從令被告甲○○負本部分詐欺罪責之餘地
    ，惟被告甲○○所涉本部分詐欺犯行，果若成立，則與前開被告甲○○經論罪科
    刑之詐欺取財罪間，有牽連犯之裁判上一罪關係，爰不另為無罪之諭知。
４、併案之臺灣臺中地方法院檢察署八十七年度偵字第五八一一號（原偵查案號臺灣
    臺中地方法院檢察署八十七年度偵字第二八二八號）案，其併案意旨略以：告訴
    人壬○○告訴被告甲○○明知其己無支付能力，竟於八十五年五月一日召集互助
    會，由被告擔任會首，告訴人已繳交一期會款金額十萬元，被告甲○○即宣佈倒
    會，又被告甲○○於八十六年七月二十五日，明知其已無支付能力，仍基於意圖
    為自己不法之所有之概括犯意，向告訴人詐稱欲投資工廠須用支票，並提供發票
    人乙○○臺中市第十一信用合作社、票號0000000、面額二十七萬元之支
    票為擔保，告訴人不疑有他乃簽發同額支票予被告甲○○，被告又於八十六年八
    月二十七日持票號ＫＦ─0000000、面額五十萬元，票號ＦＫ00000
    00號面額五十萬元之支票向告訴人調借同額現款，並保證所交付支票屆期一定
    兌現，詎料支票屆期提示並未兌現，被告即避不見面，因認被告甲○○與乙○○
    就此部分，共同涉有刑法第三百三十九條共同詐欺取財罪嫌，惟按告訴人壬○○
    係借款予寅○○，再由寅○○借款予被告乙○○，此據自訴人寅○○於原審八十
    七年三月二十七日到庭指稱：「（問：壬○○併案部分之二十七萬金額之情形如
    何？）答：二十七萬及五十萬二張部分是跟我調票」等語（詳見原審審理卷第二
    宗第五頁），且此部分亦已列入寅○○被詐欺之金額中，是尚無從認定被告甲○○係向壬○○施用詐術，又告訴人壬○○所召集之互助會，壬○○固已繳納第一
    會十萬元，惟被告業已返還八萬元，此據告訴人壬○○於原審八十七年四月二十
    七日調查中證稱：「（問：有無拿到錢？）答：有，一個人拿八萬元給我」等語
    （詳見原審卷第二宗第五十八頁），是本併案部分認被告甲○○詐欺壬○○財物
    部分，即無從證明，惟本併案部分果認被告甲○○詐欺取財犯行成立，則與前開
    被告甲○○經論罪科刑之詐欺取財罪間，有牽連犯之裁判上一罪關係，爰不另為
    無罪之諭知。
貳：無罪部分。
一、自訴意旨以：被告乙○○係被告甲○○之配偶、被告辰○○係甲○○之兄嫂，乙○○、辰○○均明知甲○○本身係經濟破產之人，積欠大量債務，已無清償支付
    能力，竟共同基於意圖為自己不法所有之概括犯意，自民國（下同）八十五年底
    起至八十六年七月止，由甲○○分持如附表所示之乙○○、辰○○、丁○○、丙○○、己○○、江源、戊○○、午○○之支票，以經營水槽工程需款週轉為藉口
    ，在臺中市○區○○街廿六號未○○住處、臺中市西屯區○○○○街九三之一號
    三樓庚○○住處、臺中市○○路○段三七號十二樓之一寅○○住處、臺中市○○
    區○○路四五五號七樓辛○○住處、巳○○、癸○○等人之住處等地，向未○○
    、庚○○、寅○○、孫榕美、巳○○、癸○○等人詐借現款如附表所示之款項，
    詎支票屆期經提示均不獲兌現，未○○、庚○○、寅○○、辛○○、巳○○、癸○○等始知受騙，因認被告乙○○、辰○○與被告甲○○共同涉有刑法第三百三
    十九條第一項之詐欺取財罪嫌等情。
二、按犯罪事實應依證據認定之，無證據不得推定其犯罪事實。又不能證明被告犯罪
    者，應諭知無罪之判決，刑事訴訟法第一百五十四條、第三百零一條第一項定有
    明文。又按事實之認定，應憑證據，如未能發現相當證據，或證據不足以證明，
    自不得以推測或擬制之方法，以為裁判基礎（最高法院四十年台上字第八六號判
    例參照）。再按刑事訴訟法上所謂認定犯罪事實之證據，係指足以認定被告確有
    犯罪行為之積極證據而言，該項證據自須適合於被告犯罪事實之認定，始得採為
    斷罪資料（最高法院二十九年上字第三一０五號判例參照）。
三、訊據被告乙○○、辰○○固均坦承有右揭借票及為甲○○取得票據供甲○○借款
    之事實不諱，惟堅決否認涉有何詐欺取財犯行，乙○○辯稱：伊所有的票都給先
    生甲○○使用，伊並不知甲○○用票之情形，且伊並無詐欺取財等語，被告辰○○辯稱：伊僅是單純借票予甲○○，自訴人伊均不認識，伊亦無詐欺取財等語，
    經查；自訴人認被告乙○○、辰○○二人涉有右揭詐欺取財犯行，無非以乙○○
    係甲○○之配偶，辰○○係甲○○之兄嫂，而乙○○、辰○○二人明知甲○○已
    無支付能力仍為借票予其簽發，是乙○○、辰○○二人均涉有詐欺取財犯行，而
    原審判決亦以被告乙○○與甲○○係夫妻且共同生活，早已知悉甲○○簽賭博六
    合彩欠下鉅額債務，而甲○○令其申請支票亦係交由甲○○運轉還債，足證乙○○對於甲○○無支付能力已明確知悉，是乙○○辯稱不知情，顯難置信。而辰○○係甲○○之兄嫂，且於八十六年十一月二十二日答辨狀中已自承因於八十四年
    間被甲○○倒債五、六百萬元，財力已枯竭，而甲○○因生意不順又愛賭六合彩
    ，欠下不少債務，又有向地下錢莊借款等語，被告辰○○顯已知悉甲○○缺乏支
    付能力，而認被告乙○○、辰○○二人均與甲○○共同涉有詐欺取財犯行。惟查
    ：、同案被告丁○○、丙○○、己○○、江源經原審判決以丁○○、丙○○、
    己○○、江源未向自訴人等借款，全係被告甲○○持丁○○、丙○○、己○○、
    江源之支票借款，而甲○○縱係丁○○、丙○○、己○○、江源等人之姐夫、兒
    子，關係至親，縱有借票行為，亦不能僅因借票，即認丁○○、丙○○、己○○
    、江源有共同犯詐欺之犯行，而諭知被告無罪，同理本件被告乙○○、辰○○均
    未有持票向自訴人未○○、庚○○、寅○○、辛○○、巳○○、癸○○等人借款
    ，此觀自訴人未○○於原審八十六年十二月一日到庭指稱：「（問：告乙○○何
    事？）答：她與甲○○是夫妻，她沒有出面向我們借錢，她是因為借票給人家開
    」（詳見原審理卷第一宗第一四一頁）、於原審八十七年三月二十七日到庭指稱
    ：「（問：何人與你接觸借票的呢？）答：甲○○」（詳見原審卷第二宗第四頁
    ），而自訴人庚○○亦證稱：「（問：何人與你接觸借票的呢？）答：甲○○」
    （詳見原審卷第二宗第四頁）、另自訴人寅○○於八十七年三月二十七日亦指稱
    ：「（問：何人與你接觸借票的呢？）答：甲○○，有時票交給乙○○」（詳見
原審卷第二宗第四頁）、另於原審八十七年六月二十六日到庭指稱：「票是直接
    向甲○○調現」（詳見審卷第二宗第一一六頁）、壬○○於原審八十七年六月二
    十六日到庭指稱：「票是甲○○直接向我調現」（詳見審卷第二宗第一一六頁）
    等語，是本件被告乙○○、辰○○二人均非交票予自訴人至明，核與上開丁○○
    、丙○○、己○○、江源之支票借款情形完全相符，則甲○○縱係乙○○之配偶
    、甲○○縱係辰○○之小叔，關係至親，縱有借票行為，亦不能僅因借票，即認
    乙○○、辰○○有與甲○○共同詐欺取財犯行。、況本件乙○○、辰○○二人
    不僅交付本身之票據予甲○○，且辰○○之票據亦有部分經未○○領取，此觀未
    ○○於原審八十七年七月十日審理時指稱：「辰○○的票我有領過一、二次」等
    語（詳見原審卷第二宗第一二四頁），另乙○○更交付如附表所列之至親即娘家
    之父親戊○○、弟妹丁○○、丙○○等人之票據供甲○○使用，乙○○、辰○○
    二人果已知悉甲○○顯無支付能力，至愚亦無陷己身及本身之至親於債務纏身，
    及以本人之票供甲○○借款，本身仍予兌現之理，況被告甲○○於本院八十九年
    九月二十二日調查時供稱：「（問：為何要用你太太的票？）答：當時是未○○
    、庚○○要求要用別人的票」等語（詳見本院審理卷第一宗第一七三頁），且於
    本院九十年三月八日審理時供稱：「本案都是我引起的，與其他人無關」等語（
    詳見本院審理卷第二宗第三十八頁），是乙○○、辰○○之票據顯係出於自訴人
    等之要求，始由甲○○出具至明，尚難認被告乙○○、辰○○二人係出於自動交
    付票據，而與被告甲○○共謀詐欺，是本件顯無從認定被告乙○○、辰○○二人
    借票予甲○○即與甲○○有共同為自己不法所有之意圖。綜上所述，應認被告乙○○、辰○○二人被訴詐欺取財犯行不能證明。原審判決關於被告乙○○、辰○○部分疏未詳查，遽認被告乙○○、辰○○二人涉有詐欺取財犯行而予論罪科刑
    ，即有未洽，被告乙○○、辰○○二人上訴否認涉有本件詐欺取財犯行，指摘原
    審判決不當，即有理由，自應由本院就原審判決關於被告乙○○、辰○○部分予
    以撤銷改判，另為無罪之判決。
四、被告乙○○併案部分：
１、併案之臺灣臺中地方法院檢察署八十七年度偵字第五八一一號（原偵查案號臺灣
    臺中地方法院檢察署八十七年度偵字第二八二八號）案，其併案意旨略以：告訴
    人壬○○告訴被告甲○○明知其己無支付能力，竟於八十五年五月一日召集互助
    會，由被告擔任會首，告訴人已繳交一期會款金額十萬元，被告甲○○即宣佈倒
    會，又被告甲○○於八十六年七月二十五日，明知其已無支付能力，仍基於意圖
    為自己不法之所有之概括犯意，向告訴人詐稱欲投資工廠須用支票，並提供發票
    人乙○○臺中市第十一信用合作社、票號0000000、面額二十七萬元之支
    票為擔保，告訴人不疑有他乃簽發同額支票予被告甲○○，被告又於八十六年八
    月二十七日持票號ＫＦ─0000000、面額五十萬元，票號ＦＫ00000
    00號面額五十萬元之支票向告訴人調借同額現款，並保證所交付支票屆期一定
    兌現，詎料支票屆期提示並未兌現，被告即避不見面，因認被告乙○○就此部分
    ，與被告甲○○涉有刑法第三百三十九條共同詐欺取財罪嫌，惟按被告乙○○本
    件被訴詐欺取財案件，因罪證不足，而經諭知無罪之判決，則本部份併案之被告
    乙○○涉嫌與甲○○共同詐欺取財犯行，即無連續犯裁判上一罪關係，本院自不
    得加以審判，應退由檢察官另行偵辦。
２、併案之臺灣臺中地方法院檢察署八十六年度偵字第一九三七六號案，其併案意旨
    略以：被告甲○○、乙○○明知其等己無支付能力，竟共同基於意圖為自己不法
    之所有之犯意聯絡，向告訴人癸○○佯稱借款，屆期一定償還，而簽發如附表五
    編號一、二所示之支票二紙向告訴人借款六十五萬元，詎上開支票二紙於八十六
    年七月二十六日均已跳票，被告甲○○又向告訴人詐稱亟需現款二十萬元，請告
    訴人癸○○匯入其合作金庫之帳戶內，當日晚上即可返還該筆款項，詎甲○○當
    晚即逃匿無蹤，因認被告乙○○就此部分，與被告甲○○共同涉有刑法第三百三
    十九條之共同詐欺取財罪嫌，惟按被告乙○○本件被訴詐欺取財案件，因罪證不
    足，而經本院諭知無罪之判決，則本部份併案之被告乙○○涉嫌與甲○○共同詐
    欺取財犯行，即無連續犯裁判上一罪關係，本院自不得加以審判，應退由檢察官
    另行偵辦。
３、併案之臺灣臺中地方法院檢察署八十六年度偵字第二四三０六號案（原案號：臺
    灣臺南地方法院檢察署八十六年度偵字第一三八０四號），其併案意旨略以：被
    告乙○○係被害人戊○○之女，意圖為自己不法之所有，於八十六年六月竊取戊○○所有之第一銀行員林分行票號ＭＢ0000000號空白支一張，並偽造簽
    具面額十六萬八千元之支票，交由其夫即被告甲○○向未○○詐調現金等語。因
    認被告乙○○、甲○○此部分，均共同涉有刑法第三百二十條第一項之竊盜、第
    三百三十九條第一項之詐欺取財、第二百零一條之偽造有價證券罪嫌。惟按被告
    乙○○本件被訴詐欺取財案件，因罪證不足，而經諭知無罪之判決，則本部份併
    案之被告乙○○涉嫌與甲○○共同詐欺取財犯行，即無連續犯或牽連犯之裁判上
    一罪關係，本院自不得加以審判，應退由檢察官另行偵辦。
４、併案之臺灣臺中地方法院檢察署八十六年度偵字第一九０八二號甲○○、乙○○
    偽造有價證券罪等案，其併案意旨略以：被告乙○○係功欣機械工業有限公司之
    員工，於八十六年五、六月間與其夫甲○○共同基於意圖為自己不法所有之犯意
    聯絡，未經告訴人公司授權盜告訴人公司印章，連續偽造告訴人公司為發票人之
    支票，對外舉債，嗣有持票人何特爾向告訴人公司請求給付票款，始知上情，經
    向銀行查詢，被告等共偽造第一銀行員林分行票號ＭＢ0000000、ＭＢ0
    000000、ＭＢ0000000、ＭＢ0000000、ＭＢ000000
    0、ＭＢ0000000、ＭＢ0000000、ＭＢ0000000、ＭＢ0
    000000、ＭＢ0000000、ＭＢ0000000、ＭＢ000000
    0、ＭＢ0000000、ＭＢ0000000、ＭＢ0000000、ＭＢ0
    000000、ＭＢ0000000、ＭＢ0000000、ＭＢ000000
    0、ＭＢ0000000、ＭＢ0000000等二十一紙，且被告二人因無法
    以自己名義向銀行申支票使用，乃向告訴人己○○、丁○○央求請領支票供其使
    用，告訴人己○○、丁○○雖同意請領支票，惟一再言明被告二人使用簽發支票
    時應先得己○○、丁○○央之同意，詎被告二人竟於三個月之時間內未經丁○○
    之同意簽發支票一０一紙，未經己○○同意簽發支票一三二紙，並於簽發後隨即
    逃匿。另被告二人曾分別於八十三年、八十四年、八十五年間以其需票週轉為由
    ，向告訴人丙○○借用支票三十九紙，丙○○僅填載發票人，餘空白，惟被告二
    人竟未經丙○○同意，基於偽造有價證券之犯意，予以偽造金額簽發使用。因認
    被告乙○○、甲○○二人均涉有刑法五十六條、第二百０一條之連續偽造有價證
    券罪嫌。按被告乙○○本件被訴詐欺取財案件，因罪證不足，而經本院諭知無罪
    之判決，則本部份併案之被告乙○○涉嫌與甲○○共同詐欺取財犯行，即無連續
    犯或牽連犯之裁判上一罪關係，本院自不得加以審判，應退由檢察官另行偵辦。
５、併案之臺灣臺中地方法院檢察署八十七年度偵字第七五二二號甲○○、乙○○竊
    盜等案，併案意旨略以：被告乙○○係被害人戊○○之女，意圖為自己不法之所
    有，於八十六年六月，在彰化縣員林鎮○○路○段二四二巷十六號，竊取戊○○
    所有之第一銀行員林分行票號ＭＢ0000000號空白支票一張，並偽造簽具
    面額五十九萬二千元之支票，交由其夫即被告甲○○於八十七年六月間向何爾特
    詐換現金等語。因認被告乙○○、甲○○此部分，均共同涉有刑法第三百二十條
    第一項之竊盜、第三百三十九條第一項之詐欺取財、第二百零一條之偽造有價證
    券罪嫌。然按被告乙○○本件被訴詐欺取財案件，因罪證不足，而經本院諭知無
    罪之判決，則本部份併案之被告乙○○涉嫌與甲○○共同詐欺取財犯行，即無連
    續犯或牽連犯裁判上一罪關係，本院自不得加以審判，應退由檢察官另行偵辦。
６、併案之臺灣臺北地方法院檢察署八十九年度偵字第一二九一號甲○○、乙○○詐
    欺等案（原案號臺灣臺中地方法院檢察署八十八年度他字第一八七一號、臺灣臺
    北地方法院檢察署八十八年度他字第二八八五號），併案意旨略以：甲○○、乙○○為夫妻，於八十五年八月一日起參加由卯○○擔任會首之互助會，每月每會
    二萬元，吳芬玲、甲○○明知其無清償能力，竟意圖為自己不法之所有，二人共
    計參加四會，連續於八十六年七月一日將四會均標得後，自八月一日起即不繳交
    死會會金，並逃匿無蹤，因認被告吳芬玲此部分，與甲○○共同涉有刑法第三百
    三十九條第一項之詐欺取財罪嫌。然按被告乙○○本件被訴詐欺取財案件，因罪
    證不足，而經本院諭知無罪之判決，則本部份併案之被告乙○○涉嫌與甲○○共
    同詐欺取財犯行，即無連續犯或牽連犯裁判上一罪關係，本院自不得加以審判，
    應退由檢察官另行偵辦。
７、併案之臺灣臺中地方法院檢察署八十六年度偵字第一八八一二號甲○○、乙○○
    竊盜等案，併案意旨略以：被告乙○○係被害人戊○○之女，意圖為自己不法之
    所有，於八十六年六月初，利用回娘家探親，家人疏於注意之際，在彰化縣員林
    鎮○○路○段二四二巷十六號，竊取戊○○所有之第一銀行員林分行票號ＭＢ0
    000000號等空白支票三十張據為己有，並於同年六月中旬將票號ＭＢ00
    00000號、票號ＭＢ0000000號支票二張交付甲○○，自行填寫金額
    向宋麗卿調現。因認被告乙○○、甲○○此部分，均共同涉有刑法第三百二十條
    第一項之竊盜、第三百三十九條第一項之詐欺取財、第二百零一條之偽造有價證
    券罪嫌。然按被告乙○○本件被訴詐欺取財案件，因罪證不足，而經本院諭知無
    罪之判決，則本部份併案之被告乙○○涉嫌與甲○○共同詐欺取財犯行，即無連
    續犯或牽連犯裁判上一罪關係，本院自不得加以審判，應退由檢察官另行偵辦。
８、併案之臺灣臺中地方法院檢察署八十七年度偵字第二五八五號（原偵查案號臺灣
    宜蘭地方法院檢察署八十七年度偵字第一○三號）案，其併案意旨略以：被告甲○○明知其配偶乙○○交付伊之戊○○所有之支票票號ＭＢ0000000號、
    面額三十二萬五千元之支票係贓物，竟仍予收受，且交付巳○○調現，嗣經巳○○持上開票據提示時始知悉上開票據業已經所有人戊○○掛失止付，因認被告乙○○此部分涉有刑法第三百二十條第一項之竊盜、第三百三十九條第一項之詐欺
    取財、第二百零一條之偽造有價證券罪嫌。然按被告乙○○本件被訴詐欺取財案
    件，因罪證不足，而經本院諭知無罪之判決，則本部份併案之被告乙○○涉嫌與
    甲○○共同詐欺取財犯行，即無連續犯或牽連犯裁判上一罪關係，本院自不得加
    以審判，應退由檢察官另行偵辦。
、自訴人未○○、庚○○、辛○○及其等三人共同代理人王忠沂律師及自訴人寅○○於本院審判期日均經合法傳喚而無正當理由不到庭，且自訴人未○○、庚○○
    、辛○○更具狀撤回上訴，有撤回上訴狀一紙在卷可稽，爰不待其陳述，而為判
    決。
據上論斷，應依刑事訴訟法第三百六十九條第一項前段、第三百六十四條、第三百四
十三條、第二百九十九條第一項前段、第三百零一條第一項、第三百三十一條後段、
刑法第五十六條、第三百三十九條第一項、罰金罰鍰提高標準條例第一條前段，判決
如主文。
中      華      民      國      九十       年     五     月   二十四    日
                                臺灣高等法院臺中分院刑事第三庭
                                      審判長法  官  方  艤  駐
                                            法  官  劉  連  星
                                            法  官  胡  忠  文
右正本證明與原本無異。
不得上訴。
  書記官  粘  銘  環
中      華      民      國      九十       年     五     月    二十五   日
附錄論罪法條
刑法第三百三十九條第一項：
意圖為自己或第三人不法之所有，以詐術使人將本人或第三人之物交付者，處五年以
下有期徒刑、拘役或科或併科一千元以下罰金。
                                                                        Ｒ
 附表一
 未○○部分 一千四百零三萬四千元。
┌───┬────┬────────┬──────┬────┬─────┐
│編  號│發 票 人│ 付  款  銀  行 │金額：新台幣│ 日  期 │ 票    號 │
├───┼────┼────────┼──────┼────┼─────┤
│一    │甲 ○ ○│台灣省合作金庫西│七十萬元    │86.01.29│XG0000000 │
│      │        │屯支庫          │            │        │          │
├───┼────┼────────┼──────┼────┼─────┤
│二    │甲 ○ ○│台灣省合作金庫西│十萬元      │  .  .05│XG0000000 │
│      │        │屯支庫          │            │未載年月│          │
├───┼────┼────────┼──────┼────┼─────┤
│三    │甲 ○ ○│台灣省合作金庫西│五十萬元    │86.01.29│XG0000000 │
│      │        │屯支庫          │            │        │          │
├───┼────┼────────┼──────┼────┼─────┤
│四    │乙 ○ ○│台中市第十一信用│二十九萬元  │86.08.01│KM0000000 │
│      │        │合作社逢甲分社  │            │        │          │
├───┼────┼────────┼──────┼────┼─────┤
│五    │乙 ○ ○│台中市第十一信用│三十四萬元  │86.07.21│KM0000000 │
│      │        │合作社逢甲分社  │            │        │          │
├───┼────┼────────┼──────┼────┼─────┤
│六    │乙 ○ ○│台中市第一信用合│二十萬元    │86.08.10│KA0000000 │
│      │        │作社西屯分社    │            │        │          │
├───┼────┼────────┼──────┼────┼─────┤
│七    │乙 ○ ○│台中市第十一信用│四十萬元    │86.08.02│KM0000000 │
│      │        │合作社逢甲分社  │            │        │          │
├───┼────┼────────┼──────┼────┼─────┤
│八    │丁 ○ ○│台新國際商業銀行│四十萬元    │86.08.10│FY0000000 │
│      │        │豐原分行        │            │        │          │
├───┼────┼────────┼──────┼────┼─────┤
│九    │丁 ○ ○│台新國際商業銀行│三十五萬元  │86.07.30│FY0000000 │
│      │        │豐原分行        │            │        │          │
├───┼────┼────────┼──────┼────┼─────┤
│十    │丁 ○ ○│台新國際商業銀行│二十萬元    │86.08.04│FY0000000 │
│      │        │豐原分行        │            │        │          │
├───┼────┼────────┼──────┼────┼─────┤
│十一  │丁 ○ ○│台新國際商業銀行│九萬五千元  │87.07.27│FY0000000 │
│      │        │豐原分行        │            │        │          │
├───┼────┼────────┼──────┼────┼─────┤
│十二  │丁 ○ ○│台新國際商業銀行│三十二萬四千│87.07.31│FY0000000 │
│      │        │豐原分行        │元          │        │          │
├───┼────┼────────┼──────┼────┼─────┤
│十三  │丁 ○ ○│台新國際商業銀行│五十萬元    │86.04.30│FY0000000 │
│      │        │豐原分行        │            │        │          │
├───┼────┼────────┼──────┼────┼─────┤
│十四  │丁 ○ ○│台新國際商業銀行│三十七萬七千│86.08.01│FY0000000 │
│      │        │豐原分行        │元          │        │          │
├───┼────┼────────┼──────┼────┼─────┤
│十五  │己 ○ ○│台新國際商業銀行│三十萬元    │86.07.31│FY0000000 │
│      │        │豐原分行        │            │        │          │
├───┼────┼────────┼──────┼────┼─────┤
│十六  │己 ○ ○│台新國際商業銀行│二十五萬元  │86.07.27│FY0000000 │
│      │        │豐原分行        │            │        │          │
├───┼────┼────────┼──────┼────┼─────┤
│十七  │己 ○ ○│台新國際商業銀行│三十五萬元  │86.07.31│FY0000000 │
│      │        │豐原分行        │            │        │          │
├───┼────┼────────┼──────┼────┼─────┤
│十八  │己 ○ ○│台新國際商業銀行│三十萬元    │86.07.28│FY0000000 │
│      │        │豐原分行        │            │        │          │
├───┼────┼────────┼──────┼────┼─────┤
│十九  │己 ○ ○│台新國際商業銀行│二十五萬元  │86.07.29│FY0000000 │
│      │        │豐原分行        │            │        │          │
├───┼────┼────────┼──────┼────┼─────┤
│二十  │己 ○ ○│台新國際商業銀行│三十萬元    │86.08.02│FY0000000 │
│      │        │豐原分行        │            │        │          │
├───┼────┼────────┼──────┼────┼─────┤
│二十一│己 ○ ○│台新國際商業銀行│五十萬元    │86.04.30│FY0000000 │
│      │        │豐原分行        │            │        │          │
├───┼────┼────────┼──────┼────┼─────┤
│二十二│己 ○ ○│台新國際商業銀行│五十萬元    │86.04.30│FY0000000 │
│      │        │豐原分行        │            │        │          │
├───┼────┼────────┼──────┼────┼─────┤
│二十三│己 ○ ○│台新國際商業銀行│三十五萬元  │86.07.27│FY0000000 │
│      │        │豐原分行        │            │        │          │
├───┼────┼────────┼──────┼────┼─────┤
│二十四│己 ○ ○│台新國際商業銀行│三十四萬二千│86.08.05│FY0000000 │
│      │        │豐原分行        │元          │        │          │
├───┼────┼────────┼──────┼────┼─────┤
│二十五│己 ○ ○│台國際商業銀行  │三十二萬四千│86.08.06│FY0000000 │
│      │        │原分行          │元          │        │          │
├───┼────┼────────┼──────┼────┼─────┤
│二十六│辰 ○ ○│台中市農會信用部│四十七萬元  │86.08.06│II0000000 │
│      │        │西屯分部        │            │        │          │
├───┼────┼────────┼──────┼────┼─────┤
│二十七│辰 ○ ○│台中市農會信用部│三十六萬四千│86.08.03│II0000000 │
│      │        │西屯分部        │元          │        │          │
├───┼────┼────────┼──────┼────┼─────┤
│二十八│辰 ○ ○│台中市農會信用部│三十二萬六千│86.08.05│FA0000000 │
│      │        │西屯分部        │元          │        │          │
├───┼────┼────────┼──────┼────┼─────┤
│二十九│辰 ○ ○│台中市農會信用部│三十六萬六千│86.08.08│II0000000 │
│      │        │西屯分部        │元          │        │          │
├───┼────┼────────┼──────┼────┼─────┤
│三十  │辰 ○ ○│台中市農會信用部│三十六萬四千│86.07.29│II0000000 │
│      │        │西屯分部        │元          │        │          │
├───┼────┼────────┼──────┼────┼─────┤
│三十一│江    源│台中市第三信用合│三十二萬五千│86.08.03│EA0000000 │
│      │        │作社西屯分社    │元          │        │          │
├───┼────┼────────┼──────┼────┼─────┤
│三十二│戊 ○ ○│第一商業銀行員林│三十七萬六千│86.08.08│MB0000000 │
│      │        │分行            │元          │        │          │
├───┼────┼────────┼──────┼────┼─────┤
│三十三│戊 ○ ○│第一商業銀行員林│三十六萬八千│86.08.05│MB0000000 │
│      │        │分行            │元          │        │          │
├───┼────┼────────┼──────┼────┼─────┤
│三十四│戊 ○ ○│第一商業銀行員林│二十八萬元  │86.08.07│MB0000000 │
│      │        │分行            │            │        │          │
├───┼────┼────────┼──────┼────┼─────┤
│三十五│戊 ○ ○│第一商業銀行員林│三十七萬四千│86.07.31│MB0000000 │
│      │        │分行            │元          │        │          │
├───┼────┼────────┼──────┼────┼─────┤
│三十六│戊 ○ ○│第一商業銀行員林│三十四萬七千│86.08.06│MB0000000 │
│      │        │分行            │元          │        │          │
├───┼────┼────────┼──────┼────┼─────┤
│三十七│戊 ○ ○│第一商業銀行員林│二十六萬四千│86.07.27│MB0000000 │
│      │        │分行            │元          │        │          │
├───┼────┼────────┼──────┼────┼─────┤
│三十八│戊 ○ ○│第一商業銀行員林│三十四萬六千│86.07.27│MB0000000 │
│      │        │分行            │元          │        │          │
├───┼────┼────────┼──────┼────┼─────┤
│三十九│戊 ○ ○│第一商業銀行員林│三十三萬元  │86.07.27│MB0000000 │
│      │        │分行            │            │        │          │
├───┼────┼────────┼──────┼────┼─────┤
│四十  │戊 ○ ○│第一商業銀行員林│三十五萬元  │86.08.03│MB0000000 │
│      │        │分行            │            │        │          │
├───┼────┼────────┼──────┼────┼─────┤
│四十一│午 ○ ○│彰化商業銀行潭子│二十四萬二千│86.08.03│MA0000000 │
│      │        │分行            │元          │        │          │
└───┴────┴────────┴──────┴────┴─────┘
附表二：庚○○部分─新台幣一千二百五十七萬零四百元
┌───┬────┬────────┬──────┬────┬─────┐
│編  號│發 票 人│ 付  款  銀  行 │金額：新台幣│ 日  期 │ 票    號 │
├───┼────┼────────┼──────┼────┼─────┤
│一    │甲 ○ ○│台灣省合作金庫西│五十萬元    │86.04.12│XG0000000 │
│      │        │屯支庫          │            │        │          │
├───┼────┼────────┼──────┼────┼─────┤
│二    │乙 ○ ○│台中市第一信用合│四十萬      │86.07.31│KA0000000 │
│      │        │作社西屯分社    │            │        │          │
├───┼────┼────────┼──────┼────┼─────┤
│三    │乙 ○ ○│台中市第一信用合│四萬二千四百│86.07.25│KA0000000 │
│      │        │作社西屯分社    │元          │        │          │
├───┼────┼────────┼──────┼────┼─────┤
│四    │乙 ○ ○│台中市第一信用合│三十萬      │86.05.29│KA0000000 │
│      │        │作社西屯分社    │            │        │          │
├───┼────┼────────┼──────┼────┼─────┤
│五    │乙 ○ ○│台中市第一信用合│七十萬      │86.05.29│KA0000000 │
│      │        │作社西屯分社   │            │        │          │
├───┼────┼────────┼──────┼────┼─────┤
│六    │乙 ○ ○│台中市第一信用合│五十萬      │86.05.23│KA0000000 │
│      │        │作社西屯分社    │            │        │          │
├───┼────┼────────┼──────┼────┼─────┤
│七    │乙 ○ ○│台中市第一信用合│六十萬      │86.05.22│KA0000000 │
│      │        │作社西屯分社    │            │        │          │
├───┼────┼────────┼──────┼────┼─────┤
│八    │乙 ○ ○│台中市第一信用合│五十萬      │86.03.20│KA0000000 │
│      │        │作社西屯分社    │            │        │          │
├───┼────┼────────┼──────┼────┼─────┤
│九    │乙 ○ ○│台中市第一信用合│三十萬      │86.07.11│KA0000000 │
│      │        │作社西屯分社    │            │        │          │
├───┼────┼────────┼──────┼────┼─────┤
│十    │乙 ○ ○│台中市第十一信用│三十萬      │86.07.13│KF0000000 │
│      │        │合作社逢甲分社  │            │        │          │
├───┼────┼────────┼──────┼────┼─────┤
│十一  │乙 ○ ○│台中市第十一信用│二十萬      │86.07.12│KF0000000 │
│      │        │合作社逢甲分社  │            │        │          │
├───┼────┼────────┼──────┼────┼─────┤
│十二  │乙 ○ ○│台中市第十一信用│三十萬      │86.07.11│KF0000000 │
│      │        │合作社逢甲分社  │            │        │          │
├───┼────┼────────┼──────┼────┼─────┤
│十三  │乙 ○ ○│台中市第十一信用│三十萬      │86.07.01│KF0000000 │
│      │        │合作社逢甲分社  │            │        │          │
├───┼────┼────────┼──────┼────┼─────┤
│十四  │丁 ○ ○│台新國際商業銀行│三十萬元    │86.08.05│FY0000000 │
│      │        │豐原分行       │            │        │          │
├───┼────┼────────┼──────┼────┼─────┤
│十五  │丁 ○ ○│台新國際商業銀行│三十萬元    │86.07.29│FY0000000 │
│      │        │豐原分行        │            │        │          │
├───┼────┼────────┼──────┼────┼─────┤
│十六  │丁 ○ ○│台新國際商業銀行│四十萬元    │86.07.22│FY0000000 │
│      │        │豐原分行        │            │        │          │
├───┼────┼────────┼──────┼────┼─────┤
│十七  │丁 ○ ○│台新國際商業銀行│四十萬元    │86.07.20│FY0000000 │
│      │        │豐原分行        │            │        │          │
├───┼────┼────────┼──────┼────┼─────┤
│十八  │丁 ○ ○│台新國際商業銀行│五十萬元    │86.07.18│FY0000000 │
│      │        │豐原分行        │            │        │          │
├───┼────┼────────┼──────┼────┼─────┤
│十九  │丁 ○ ○│台新國際商業銀行│二十萬元    │86.07.16│FY0000000 │
│      │        │豐原分行        │            │        │          │
├───┼────┼────────┼──────┼────┼─────┤
│二十  │丁 ○ ○│台新國際商業銀行│二十三萬八千│86.07.15│FY0000000 │
│      │        │豐原分行        │元          │        │          │
├───┼────┼────────┼──────┼────┼─────┤
│二十一│丁 ○ ○│台新國際商業銀行│三十五萬元  │86.07.13│FY0000000 │
│      │        │豐原分行        │            │        │          │
├───┼────┼────────┼──────┼────┼─────┤
│二十二│丁 ○ ○│台新國際商業銀行│三十五萬元  │86.07.11│FY0000000 │
│      │        │豐原分行        │            │        │          │
├───┼────┼────────┼──────┼────┼─────┤
│二十三│丁 ○ ○│台新國際商業銀行│五十萬元    │86.06.15│FY0000000 │
│      │        │豐原分行        │            │        │          │
├───┼────┼────────┼──────┼────┼─────┤
│二十四│丙 ○ ○│上海商業儲蓄銀行│九萬元      │86.08.20│YA0000000 │
│      │        │員林分行        │            │        │          │
├───┼────┼────────┼──────┼────┼─────┤
│二十五│丙 ○ ○│上海商業儲蓄銀行│五十萬元    │86.10.20│YA0000000 │
│      │        │員林分行        │            │        │          │
├───┼────┼────────┼──────┼────┼─────┤
│二十六│丙 ○ ○│上海商業儲蓄銀行│九萬元      │86.09.20│YA0000000 │
│      │        │員林分行        │            │        │          │
├───┼────┼────────┼──────┼────┼─────┤
│二十七│己 ○ ○│台新國際商業銀行│三十八萬元  │86.07.25│FY0000000 │
│      │        │豐原分行        │            │        │          │
├───┼────┼────────┼──────┼────┼─────┤
│二十八│己 ○ ○│台新國際商業銀行│二十八萬元  │86.07.15│FY0000000 │
│      │        │豐原分行        │            │        │          │
├───┼────┼────────┼──────┼────┼─────┤
│二十九│己 ○ ○│台新國際商業銀行│四十萬元    │86.06.15│FY0000000 │
│      │        │豐原分行        │            │        │          │
├───┼────┼────────┼──────┼────┼─────┤
│三十  │己 ○ ○│台新國際商業銀行│六十萬元    │86.05.21│FY0000000 │
│      │        │豐原分行        │            │        │          │
├───┼────┼────────┼──────┼────┼─────┤
│三十一│己 ○ ○│台新國際商業銀行│五十萬元    │86.04.25│FY0000000 │
│      │        │豐原分行        │            │        │          │
├───┼────┼────────┼──────┼────┼─────┤
│三十二│己 ○ ○│台新國際商業銀行│五十萬元    │86.04.24│FY0000000 │
│      │        │豐原分行        │            │        │          │
├───┼────┼────────┼──────┼────┼─────┤
│三十三│己 ○ ○│台新國際商業銀行│五十萬元    │86.03.13│FY0000000 │
│      │        │豐原分行        │            │        │          │
└───┴────┴────────┴──────┴────┴─────┘
附表三：寅○○部分─新台幣一千零五十一萬一千元
┌───┬────┬────────┬──────┬────┬─────┐
│編  號│發 票 人│ 付  款  銀  行 │金額：新台幣│ 日  期 │ 票    號 │
├───┼────┼────────┼──────┼────┼─────┤
│一    │甲 ○ ○│台灣省合作金庫西│九萬八千元  │86.08.06│XG0000000 │
│      │        │屯支庫          │            │        │          │
├───┼────┼────────┼──────┼────┼─────┤
│二    │甲 ○ ○│台灣省合作金庫西│六十萬元    │86.08.30│XG0000000 │
│      │        │屯支庫          │            │        │          │
├───┼────┼────────┼──────┼────┼─────┤
│三    │甲 ○ ○│台灣省合作金庫西│九萬六千元  │86.08.04│XG0000000 │
│      │        │屯支庫          │            │        │          │
├───┼────┼────────┼──────┼────┼─────┤
│四    │乙 ○ ○│台中市第一信用合│三十萬元    │86.07.31│KA0000000 │
│      │        │作社西屯分社    │            │        │          │
├───┼────┼────────┼──────┼────┼─────┤
│五    │乙 ○ ○│台中市第一信用合│五十萬元    │86.08.08│KA0000000 │
│      │        │作社西屯分社    │            │        │          │
├───┼────┼────────┼──────┼────┼─────┤
│六    │乙 ○ ○│台中市第一信用合│三十萬元    │86.08.03│KA0000000 │
│      │        │作社西屯分社    │            │        │          │
├───┼────┼────────┼──────┼────┼─────┤
│七    │乙 ○ ○│台中市第一信用合│十萬元      │  .  .05│KA0000000 │
│      │        │作社西屯分社    │            │未載年月│          │
│      │        │                │            │        │          │
├───┼────┼────────┼──────┼────┼─────┤
│八    │乙 ○ ○│台中市第一信用合│八萬四千元  │86.08.08│KA0000000 │
│      │        │作社西屯分社    │            │        │          │
├───┼────┼────────┼──────┼────┼─────┤
│九    │乙 ○ ○│台中市第十一信用│五十萬元    │86.07.25│KM0000000 │
│      │        │合作社逢甲分社  │            │        │          │
├───┼────┼────────┼──────┼────┼─────┤
│十    │乙 ○ ○│台中市第十一信用│七十萬元    │86.07.30│KF0000000 │
│      │        │合作社逢甲分社  │            │        │          │
├───┼────┼────────┼──────┼────┼─────┤
│十一  │乙 ○ ○│台中市第十一信用│五十八萬元  │86.08.01│KF0000000 │
│     │        │合作社逢甲分社  │            │        │          │
├───┼────┼────────┼──────┼────┼─────┤
│十二  │乙 ○ ○│台中市第十一信用│四十二萬元  │86.08.15│KM0000000 │
│      │        │合作社逢甲分社  │            │        │          │
├───┼────┼────────┼──────┼────┼─────┤
│十三  │乙 ○ ○│台中市第十一信用│三十萬元    │86.08.08│KF0000000 │
│      │        │合作社逢甲分社  │            │        │          │
├───┼────┼────────┼──────┼────┼─────┤
│十四  │丁 ○ ○│台新國際商業銀行│十二萬元    │86.07.02│FY0000000 │
│      │        │豐原分行        │            │        │          │
├───┼────┼────────┼──────┼────┼─────┤
│十五  │丙 ○ ○│上海商業儲蓄銀行│二百七十萬  │85.11.27│YA0000000 │
│      │        │員林分行        │            │        │          │
├───┼────┼────────┼──────┼────┼─────┤
│十六  │己 ○ ○│台新國際商業銀行│五十五萬六千│86.03.13│FY0000000 │
│      │        │豐原分行        │元          │        │          │
├───┼────┼────────┼──────┼────┼─────┤
│十七  │己 ○ ○│台新國際商業銀行│七十萬元    │86.03.21│FY0000000 │
│      │        │豐原分行        │            │        │          │
├───┼────┼────────┼──────┼────┼─────┤
│十八  │己 ○ ○│台新國際商業銀行│七十萬元    │86.03.19│FY0000000 │
│      │        │豐原分行        │            │        │          │
├───┼────┼────────┼──────┼────┼─────┤
│十九  │己 ○ ○│台新國際商業銀行│八萬七千元  │86.08.03│FY0000000 │
│      │        │豐原分行        │            │        │          │
├───┼────┼────────┼──────┼────┼─────┤
│二十  │己 ○ ○│台新國際商業銀行│七十萬元    │86.09.01│FY0000000 │
│      │        │豐原分行        │            │        │          │
├───┼────┼────────┼──────┼────┼─────┤
│二十一│己 ○ ○│台新國際商業銀行│六十萬元    │86.08.14│FY0000000 │
│      │        │豐原分行        │            │        │          │
├───┼────┼────────┼──────┼────┼─────┤
│二十二│己 ○ ○│台新國際商業銀行│十九萬元    │86.08.30│FY0000000 │
│      │        │豐原分行        │            │        │          │
└───┴────┴────────┴──────┴────┴─────┘
附表四：辛○○部分─新台幣四百八十萬元
┌───┬────┬────────┬──────┬────┬─────┐
│編  號│發 票 人│ 付  款  銀  行 │金額：新台幣│ 日  期 │ 票    號 │
├───┼────┼────────┼──────┼────┼─────┤
│一    │甲 ○ ○│台中市第一信用合│三十萬元    │  .  .16│KA0000000 │
│      │        │作社西屯分社    │            │未載年月│   │
│      │        │                │            │        │          │
├───┼────┼────────┼──────┼────┼─────┤
│二    │甲 ○ ○│台中市第一信用合│六十萬元    │84.09.23│KA0000000 │
│      │        │作社西屯分社    │            │        │          │
├───┼────┼────────┼──────┼────┼─────┤
│三    │甲 ○ ○│台中市第一信用合│三十五萬元  │84.09.18│KA0000000 │
│      │        │作社西屯分社    │            │        │          │
├───┼────┼────────┼──────┼────┼─────┤
│四    │甲 ○ ○│台中市第一信用合│二十五萬元  │  .  .08│KA0000000 │
│      │        │作社西屯分社    │            │未載年月│          │
│      │        │                │            │        │          │
├───┼────┼────────┼──────┼────┼─────┤
│五    │甲 ○ ○│台中市第一信用合│二十五萬元  │84.09.16│KA0000000 │
│      │        │作社西屯分社    │            │        │          │
├───┼────┼────────┼──────┼────┼─────┤
│六    │甲 ○ ○│台中市第一信用合│九十五萬元  │  .  .10│KA0000000 │
│      │        │作社西屯分社    │            │未載年月│          │
│      │        │                │            │        │          │
├───┼────┼────────┼──────┼────┼─────┤
│七    │甲 ○ ○│台灣省合作金庫西│十萬元      │  .  .05│XG0000000 │
│      │        │屯支庫          │            │未載年月│          │
│      │        │                │            │        │          │
├───┼────┼────────┼──────┼────┼─────┤
│八    │甲 ○ ○│台灣省合作金庫西│十萬元      │  .  .05│XG0000000 │
│      │        │屯支庫          │            │未載年月│          │
├───┼────┼────────┼──────┼────┼─────┤
│九    │甲 ○ ○│台中市第一信用合│十萬元      │  .  .23│KA0000000 │
│      │        │合作社西屯分社  │            │未載年月│          │
├───┼────┼────────┼──────┼────┼─────┤
│十    │乙 ○ ○│台中市第一信用合│四十萬元    │  .  .01│KA0000000 │
│      │        │合作社西屯分社  │            │未載年月│          │
├───┼────┼────────┼──────┼────┼─────┤
│十一  │乙 ○ ○│台中市第一信用合│十萬元      │  .  .11│KA0000000 │
│      │        │合作社西屯分社  │            │未載年月│          │
├───┼────┼────────┼──────┼────┼─────┤
│十二  │乙 ○ ○│台中市第十一信用│十萬元      │  .  .05│KF0000000 │
│      │        │合作社逢甲分社  │            │未載年月│          │
├───┼────┼────────┼──────┼────┼─────┤
│十三  │乙 ○ ○│台中市第十一信用│五十萬元    │86.03.17│KF002655？│
│      │        │合作社逢甲分社  │            │未載年月│          │
├───┼────┼────────┼──────┼────┼─────┤
│十四  │乙 ○ ○│台中市第十一信用│七十萬元    │  .  .18│KF0000000 │
│      │        │合作社逢甲分社  │            │未載年月│          │
├───┼────┼────────┼──────┼────┼─────┤
│十五  │乙 ○ ○│                │二萬元      │86.11.10│050770    │
└───┴────┴────────┴──────┴────┴─────┘
附表五、癸○○部分： 八十五萬元
┌───┬────┬────────┬──────┬────┬─────┬
│編  號│發 票 人│ 付  款  銀  行 │金額：新台幣│ 日  期 │ 票    號 │
├───┼────┼────────┼──────┼────┼─────┤
│一    │甲 ○ ○│臺灣省合作金庫  │三十萬元    │86.7.29 │XG0000000 │
│      │        │西屯支庫        │            │        │          │
├───┼────┼────────┼──────┼────┼─────┤
│二    │乙 ○ ○│台中市第十信用合│三十五萬元  │86.7.26 │KF0000000 │
│      │        │作社逢甲分社    │            │        │          │
├───┼────┼────────┼──────┼────┼─────┤
│三    │        │                │現金二十萬元│86.7.26 │          │
│      │        │                │            │        │          │
└───┴────┴────────┴──────┴────┴─────┘
附表六：
巳○○部分  三十二萬五千元
┌───┬────┬────────┬──────┬────┬─────┐
│一    │戊 ○ ○│第一商業銀行員林│三十二萬五千│86.07.31│MB0000000 │
│      │        │分行            │元          │        │          │
└───┴────┴────────┴──────┴────┴─────┘
                                                                    Ｒ


司法院資訊處製作；財團法人民間司法改革基金會備份。
